臺灣板橋地方法院刑事判決　　　　　　　 96年度易字第300號
公　訴　人　臺灣板橋地方法院檢察署檢察官
被　　　告　甲○○
上列被告因竊盜案件，經檢察官提起公訴（96年度偵字第2473號
），被告於準備程序中為有罪之陳述，經本院合議庭裁定由受命
法官進行簡式審判程序獨任審理，本院判決如下：
    主  文
甲○○竊盜，累犯，處有期徒刑伍月；又竊盜，累犯，處有期徒
刑陸月；應執行有期徒刑玖月。
    事  實
一、甲○○有竊盜、脫逃、殺人未遂等前科，民國93年間，因竊
    盜罪經本院以93年度簡字第4034號判決判處有期徒刑3 月，
    94年5 月11日執行完畢出監，又於94年間，犯竊盜罪，經本
    院以94年度簡字第81號判決判處有期徒刑3 月，94年12月2
    日執行完畢出監，復於95年間，因竊盜罪，經本院以95年度
    簡字第6977號判決判處有期徒刑6 月在案（據此，前開徒刑
    執行完畢部分，構成累犯），竟仍不知悔改，復為下列犯行
    ：(一)、基於意圖為自己不法所有之竊盜犯意，於96年1 月13
    日18時許，在臺北縣板橋市板橋火車站前，見不詳姓名年籍
    之人所有之黑色腳踏車1 輛停放於上址路旁未鎖，認有機可
    乘，遂徒手以牽離之方式竊取得手。(二)、於96年1 月14日8
    時許，騎乘前揭竊得之黑色腳踏車，行經上址，見該處另停
    有不詳姓名年籍之人所有之已上鎖黃色雙人座腳踏車1 輛，
    無人看管，又另行基於意圖為自己不法所有之竊盜犯意，持
    該處路旁拾得之大理石1 塊用以撬開前開腳踏車之鎖頭（毀
    損部份未據告訴），而竊得該腳踏車正欲將之牽離之際，為
    路人發覺狀況有異，高呼小偷，並為巡邏經過該處之員警當
    場逮捕，並扣得甲○○所拾得供其本件行竊所用之大理石1
    塊。
二、案經臺北縣政府警察局板橋分局報告臺灣板橋地方法院檢察
    署檢察官偵查起訴。
    理  由
一、訊據被告對前開事實於本院審理中坦認在卷，並有臺北縣政
    府警察局板橋分局搜索扣押筆錄、扣押物品目錄表、查扣物
    品代保管單及被告前開行竊所得之腳踏車照片等附卷可稽，
    被告拾得供其行竊所用之大理石1 塊扣案為憑，足認被告前
    開自白應予事實相符，可以採信，本件事證明確，被告犯行
    堪以認定。
二、按刑法第321 條第1 項第3 款攜帶兇器竊盜罪，所稱之兇器
    ，乃依一般社會觀念足以對人之生命、身體、安全構成威脅
    ，而具有危險性之「器械」而言（關於「器械」一語，參見
    社會秩序維護法第63條第1 項第1 款「無正當理由攜帶具有
    殺傷力之『器械』」）。而磚塊、石頭乃自然界之物質，尚
    難謂為通常之「器械」，從而持磚塊、石頭砸毀他人車窗竊
    盜部分，尚難論以攜帶兇器竊盜罪。最高法院著有92年度臺
    非字第38號判決意旨可供參照。是核被告如事實欄一(一)、(二)
    之行為，均係犯刑法第320 條第1 項之竊盜罪。公訴人雖原
    於起訴書中記載被告如事實欄一(二)之所為，係犯刑法第321
    條第1 項第3 款之攜帶兇器竊盜罪，然於本院審理中當庭更
    正被告前開所為係犯刑法第320 條第1 項之竊盜罪，本院將
    公訴人前開更正後之意旨告知被告，經其表示無意見後，以
    此為審理範圍，併此敘明。被告有如事實欄所述之前科及刑
    之執行紀錄，有臺灣高等法院被告前案紀錄表在卷可參，是
    其於有期徒刑執行完畢後，5 年以內故意再犯本件有期徒刑
    以上之罪，為累犯，原依刑法第47條第1 項規定，就其前開
    所犯2 罪，均各加重其刑。又被告前開2 次竊盜犯行，犯意
    個別、行為互殊，自應與分論併罰。
三、茲審酌被告前於93年間，因竊盜罪經本院以93年度簡字第40
    34號判決判處有期徒刑3 月，94年5 月11日執行完畢出監，
    又於94年間，犯竊盜罪，經本院以94年度簡字第81判決判處
    有期徒刑3 月，94年12月2 日執行完畢出監，復於95年間，
    因竊盜罪，經本院以95年度簡字第6977號判決判處有期徒刑
    6 月在案，有前揭臺灣高等法院被告前案紀錄表可憑，竟仍
    復為本件竊盜犯行，顯不知戒慎悔改，暨審酌其犯罪之動機
    、行為手段，及於審理中坦認犯行尚知悔悟之犯罪後態度等
    一切情狀，量處如主文所示之刑，並就其前開所犯2 罪定其
    應執行之刑，以資懲儆。至公訴人雖認被告一再竊盜，足見
    其具有犯罪之習慣，並幾經刑罰處遇均未能收其效，仍無法
    戒除其不勞而獲之惡習，不思改過遷善，僅藉刑之執行實不
    足以徹底根絕其惡性，請依竊盜犯贓物犯保安處分條例第3
    條第1 項第1 款規定，併予諭知於刑之執行前令入勞動處所
    強制工作，以資矯正。惟按「應執行之刑未達1 年以上者，
    不適用本條例」，竊盜犯贓物犯保安處分條例第2 條第4 項
    定有明文。是法院審理竊盜、贓物案件時，若被告應執行之
    刑未達1 年以上者，自不得依前開條例規定宣告強制工作。
    查本案被告固數次犯竊盜案件，有前開臺灣高等法院被告前
    案紀錄表在卷可憑，惟本院審酌其本件竊盜犯罪情節尚非重
    大，所造成之損害亦非嚴重，而犯罪情狀與所宣告之刑應符
    合比例原則之要求，認對之宣告應執行有期徒刑9 月，應足
    生警惕之效，則本件被告應執行之刑既未達1 年以上，參諸
    前揭規定，即不符宣告強制工作之要件，附此敘明。
四、扣案之大理石1 塊，並非被告所有，且非屬違禁物，自毋庸
    宣告沒收，併此敘明。
據上論斷，應依刑事訴訟法第273 條之1 第1 項、第299 條第1
項前段，刑法第320 條第1 項、第47條第1 項、第51條第5 款，
刑法施行法第1 條之1 第1 項、第2 項，判決如主文。
本案經檢察官郭季青到庭執行職務。
中　　華　　民　　國　　96　　年　　2　　月　　 7　　日
    　　　　　　刑事第十九庭法  官  陳明偉
以上正本證明與原本無異。
如不服本判決應於送達後10日內向本院提出上訴狀。
                            書記官  陳慧儷
中　　華　　民　　國　　96　　年　　2 　　月　　7 　　日
附錄本案論罪科刑法條全文：
中華民國刑法第三百二十條
意圖為自己或第三人不法之所有，而竊取他人之動產者，為竊盜
罪，處五年以下有期徒刑、拘役或五百元以下罰金。
意圖為自己或第三人不法之利益，而竊佔他人之不動產者，依前
項之規定處斷。
前二項之未遂犯罰之。
